# 关于非金融企业合并金融企业

提问人：leigu 时间：2013-03-11 17:11:24
子公司为金融企业，母公司为制造企业 在合并报表时，对于贷款是否需要根据贷款期限分别列示为短期贷款、中长期贷款？ 还是统一列示为发放贷款及代垫款，并在附注中说明？

回答人：chenyiwei
国资委在布置决算时对金融企业报表格式如何转为非金融企业报表格式的对应关系是有规定的，且目前的合并决算报表格式基本上同时考虑了金融企业和非金融企业的需求，即采用混合格式。你可以查阅一下相关的规定和填表说明，按规定处理即可。